【裁判字號】    99,訴,832
【裁判日期】    991228
【裁判案由】    家暴妨害性自主
【裁判全文】
臺灣桃園地方法院刑事判決               99年度訴字第832號
公  訴  人  臺灣桃園地方法院檢察署檢察官
被      告  B男   真實姓名年.
選任辯護人  陳永來律師
上列被告因家暴妨害性自主案件，經檢察官提起公訴（99年度偵
字第18492號），本院判決如下︰
    主  文
B 男對未滿14歲之女子，以違反其意願之方法，而為猥褻之行為
，處有期徒刑參年貳月；又成年人故意對少年以強暴之方法而為
性交，共貳罪，各處有期徒刑參年陸月；又成年人故意對少年以
違反其意願之方法，而為猥褻之行為，處有期徒刑捌月。應執行
有期徒刑柒年。
其餘被訴部分均無罪。
    事  實
一、B 男（起訴書記載代號00000000B ）係成年人，為A 女（起
    訴書記載代號00000000，民國83年8 月生，姓名年籍詳卷）
    之養父，彼此間具有家庭暴力防治法第3 條第2 、3 款所定
    之家庭成員關係，竟為滿足一己之性慾，罔顧人倫，而對A
    女為下列強制猥褻、強制性交等犯行：
（一）B 男明知Ａ女於96年9 月至97年6 月間某日就讀國中二年
      級，係未滿14歲之女子，在其與A 女共同居住之桃園縣桃
      園市住處，趁A 女母親C 女（起訴書記載代號00000000A
      ）洗澡之際，進入A 女之房間內，基於對未滿14歲之女子
      為強制猥褻之犯意，以雙手抱住A 女，並不顧Ａ女出言「
      不要」及扭動身體、以手阻擋掙扎等明示拒絕之意，仍以
      舌頭伸入A 女口中之方式親吻A 女，而以此違反Ａ女意願
      之方法，對Ａ女強制猥褻得逞1次。
（二）B 男於97年9 月間某日，乘A 女母親C 女至醫院照顧因病
      住院之弟弟及A 女妹妹送至B 男母親家，家中僅剩其與A
      女之機會，進入A 女之房間內，竟基於強制性交之犯意，
      先以雙手抱住A 女並親吻A 女嘴巴，繼而將A 女壓制在床
      上，以手撫摸A 女胸部，並撩起A 女衣服吸吮A 女胸部，
      A 女雖一再以手推拒B 男，但力有未逮，B 男遂將A 女及
      自己之褲子褪去，以手撫摸A 女下體，復以手指插入A 女
      之陰道及以其生殖器磨蹭A 女之外陰部，而以此強暴方法
      ，對Ａ女強制性交得逞，後A 女因驚嚇哭泣，B 男始停手
      而未繼續。
（三）B 男對A 女為上開強制性交犯行後之2 週左右某日，另趁
      A 女母親C 女至醫院照顧因病住院之妹妹及A 女弟弟送至
      B 男母親家，家中僅剩其與A 女之機會，再次進入A 女之
      房間內，再基於強制性交之犯意，先以雙手抱住A 女並親
      吻A 女嘴巴，繼而將A 女壓制在床上，以手撫摸A 女胸部
      ，並撩起A 女衣服吸吮A 女胸部，A 女雖一再以手推拒B
      男，但力有未逮，B 男遂將A 女及自己之褲子褪去，以手
      撫摸A 女下體，復以手指插入A 女之陰道及以其生殖器磨
      蹭A 女之外陰部，而以此強暴方法，對Ａ女強制性交得逞
      ，後A 女因驚嚇哭泣，B 男始停手而未繼續。
（四）B 男於98年9 月間某日，在其與A 女共同居住之桃園縣桃
      園市住處內，進入A 女之房間內，基於強制猥褻之犯意，
      以雙手抱住A 女，不顧Ａ女出言「不要」及扭動身體、以
      手阻擋掙扎等明示拒絕之意，仍以舌頭伸入A 女口中之方
      式親吻A 女，而以此違反Ａ女意願之方法，對Ａ女強制猥
      褻得逞1 次。嗣於99年6 月間某日，A 女將上情告知其就
      讀高中之輔導室主任，而查悉上情。
二、案經桃園縣政府警察局移送臺灣桃園地方法院檢察署檢察官
    偵查起訴。
    理  由
壹、證據能力方面：
一、按被告以外之人於審判外之言詞或書面陳述，除法律有規定
    者外，不得作為證據，刑事訴訟法第159 條第1 項定有明文
    ，此即學理上所稱「傳聞證據排除法則」。被告以外之人於
    審判外之陳述，雖不符同法第159 條之1 至第159 條之4之
    規定，而經當事人於審判程序同意作為證據，法院審酌該言
    詞陳述或書面陳述作成時之情況，認為適當者，亦得為證據
    。當事人、代理人或辯護人於法院調查證據時，知有第159
    條第1 項不得為證據之情形，而未於言詞辯論終結前聲明異
    議者，視為有前項之同意，此則據同法第159 條之5 規定甚
    明。鑒於採用傳聞證據排除法則重要理由之一，係因傳聞證
    據未經當事人之反詰問予以覈實，若當事人願放棄對原供述
    人之反對詰問時，原則上即可承認該傳聞證據之證據能力。
    而揆諸我國刑事訴訟法第159 條之5 之立法理由，除參照前
    述傳聞證據排除法則之基本法理外，亦參考日本刑事訴訟法
    第326 條之立法例，查日本刑事審判實務之運作，有關檢察
    官及被告均同意作為證據之傳聞書面材料或陳述，可直接援
    引該國刑事訴訟法第32 6條作為傳聞例外之法律依據，僅在
    檢察官與被告或其辯護人不同意之情況下，乃須根據其他傳
    聞例外規定，俾以斟酌該等傳聞書面材料或陳述是否具有證
    據能力，在當事人間無爭執之案件中，傳聞證據基本上均可
    依據前引規定提出於法院使用。據此，我國刑事訴訟法第15
    9 條之5 之適用應可作同上之解釋。公訴人、被告、辯護人
    就本件判決所引之以下被告以外之人於審判外之陳述，迄於
    言詞辯論終結前未為異議之聲明，而本院審酌渠等陳述作成
    時之情況，核無違法取證及證明力明顯過低之瑕疵，為證明
    犯罪事實所必要，亦認為以之作為證據為適當，根據上開規
    定及說明，認無庸先行考量刑事訴訟法第159 條之1 第2 項
    、第159 條之2 、第159 條之3 等規定，得逕依同法第159
    條之5 規定作為證據。
二、另本院以下所引用之非供述證據，均與本件事實具有自然關
    聯性，且核屬書證性質，又查無事證足認有違背法定程式或
    經偽造、變造所取得等證據排除之情事，復經本院依刑事訴
    訟法第165 條踐行書證之調查程序，亦堪認均有證據能力。
貳、有罪方面：
一、認定被告本件事實之證據及理由
    訊據被告固坦承曾於上揭時、地擁抱及親吻A 女，並趁A 女
    母親照顧住院之弟弟及妹妹之機會，先後2 次以手指插入A
    女陰道等事實，惟矢口否認有何上揭強制猥褻及強制性交之
    犯行，辯稱：因伊跟A 女常常打打鬧鬧，所以伊對A 女為上
    開行為時，以為A 女也願意云云。惟查：
（一）上揭事實欄一（一）、（四）所載事實，業據被告於警詢
      、檢察官訊問時供認：A 女指訴伊曾強行擁抱並伸舌頭強
      親A 女嘴巴，最後一次是98年9 月的事屬實，有一次是從
      淡水回來的1 、2 個月某天晚上，伊趁A 女母親洗澡，突
      然進入A 女房間，先正面抱著A 女，然後親吻A 女，A 女
      當時有掙扎說不要，後來因為A 女母親快洗好澡，伊怕被
      發現，就自己停止，伊最後一次強吻及抱A 女是在A 女高
      一的時候等語不諱（見99年度偵字第18492 號卷第4 頁反
      面、第25頁），核與證人即被害人A 女於檢察官訊問及本
      院審理時證述：被告第一次親吻伊是在伊96年7 、8 月間
      國一升國二的暑假從被告母親淡水住處回來後約1 、2 個
      月某天晚上，當天伊就讀國中二年級放學回家，被告趁伊
      母親洗澡進入伊的房間，從正面抱住伊並嘴對嘴親伊，被
      告當時抱得很用力，所以伊掙不開，被告就用舌頭伸進伊
      的嘴裡，伊覺得噁心，一直扭動掙扎，並說伊不要這樣，
      當時伊跟被告靠的很近，被告有聽到伊說不要，後來被告
      是聽到熱水器關掉的聲音，才停止並離開伊的房間。而被
      告最後一次親伊，則是在伊國三畢業尚未升高一的暑假，
      這次經過也是跟第一次一樣，突然進入伊房間，先抱住伊
      再伸舌頭強親伊嘴巴等情相符（見99年度他字第3195號卷
      第8 頁、本院99年度訴字第832 號卷99年11月18日審判筆
      錄第7 頁、第13至14頁），堪認被告確有於上揭時、地，
      違反A 女之意願，以嘴對嘴及以舌頭伸入A 女口中之方式
      對A女為強制猥褻行為甚明。
（二）另上揭事實欄一（二）、（三）所示強制性交之犯行，業
      據被告於警詢、檢察官訊問時供認：A 女指訴伊曾以手指
      插入A 女陰道2 次屬實，這2 次伊都趁A 女母親到醫院看
      護時，將A 女壓倒在床上，先撫摸A 女胸部並將A 女衣服
      掀起親吻A 女胸部，並動手脫A 女內外褲及自己的外褲，
      以手指插入A 女陰道，並隔著內褲以陰莖摩擦A 女的陰道
      外部等語不諱（見99年度偵字第18492 號卷第4 至5 頁、
      第24頁），復經證人A 女於檢察官訊問及本院審理時證述
      ：被告以手指插入伊陰道的行為共有2 次，第一次是伊剛
      上國三，因為弟弟住院，媽媽到醫院照顧弟弟，妹妹則被
      送到阿媽家寄住，只剩伊跟被告在家，當天伊放學回家，
      被告突然進入伊房間，就先抱住伊並親伊嘴巴，接著就將
      伊推倒在床上，用手撫摸伊的胸部，並將伊的上衣撩起來
      親吻伊的胸部，伊伸手想把被告推開，但推不開，然後被
      告又伸手要脫伊褲子，伊很緊張，也覺得非常不舒服，就
      扭動並跟被告說不要，但是被告就伸手進入伊褲子內摸伊
      下體，並將伊跟手指插入伊陰道內，後來還把伊的外褲及
      內褲脫掉，接著也把被告自己的褲子脫掉並壓在伊身上，
      並用陰莖碰伊的陰道外面，後來伊有哭，被告看到伊哭就
      停止了；第二次則是在發生第一次之後的2 個禮拜左右，
      換成妹妹住院，媽媽要去醫院照顧妹妹，弟弟則被送到外
      婆家住，這次發生的情形就跟第一次一樣，這次伊也是不
      願意，伊身體也有一直扭動，並用手擋住被告的掙扎動作
      等語明確（見99年度他字第3195號卷第8 至9 頁、本院99
      年度訴字第832 號卷99年11月18日審判筆錄第7 頁、第4
      至16頁），堪認被告確有於上揭時、地，以強暴之方法，
      將手指插入A 女陰道2 次，而對A 女為性交之行為甚明。
（三）又被告雖以前詞置辯，且證人A 女於本院審理時亦證述：
      伊當時有掙扎，但不是很激烈，伊只是身體一直扭動及用
      手擋住被告，但是也沒有很明顯，也沒有很明確拒絕被告
      ，所以伊認為被告當時可能會以為伊是願意的云云（見本
      院99年度訴字第832 號卷99年11月18日審判筆錄第8 、13
      、14至15頁），惟按刑法第221 條、第224 條所稱「違反
      其意願之方法」，應係指該條所列舉之強暴、脅迫、恐嚇
      、催眠術以外，其他一切違反被害人意願之方法，妨害被
      害人之意思自由者而言，且不以類似於所列舉之強暴、脅
      迫、恐嚇、催眠術等方法為必要。換言之，所謂之其他違
      反意願之方法，並不以使被害人達於不能抗拒之程度為必
      要，祇須所施用之方法違反被害人之意願，足以壓抑被害
      人之性自主決定權者，即足當之（最高法院97年度台上字
      第5814號、第6117號判決意旨足供參照）。經查，就被告
      所為上開猥褻行為過程中，被告於檢察官訊問時供認：被
      害人A 女當時有掙扎並說不要等語（見99年度偵字第1849
      2 號卷第25頁）及證人A 女於檢察官訊問時亦證述：伊覺
      得噁心，一直扭動掙扎，並說伊不要這樣，當時伊跟被告
      靠的很近，被告有聽到伊說不要等語（見99年度他字第31
      95號卷第8 頁），足徵被告當時由證人A 女明確表示拒絕
      之意並有掙扎之動作等情，應可知悉A 女並無意願與其嘴
      對嘴親吻，甚至同意其以舌頭伸入A 女口中，卻仍對A 女
      為上開行為，其上開所為顯已達違反A 女之意願甚明。又
      就被告所為上開性交行為過程中，證人A 女於檢察官訊問
      已明確證述：被告將伊推倒在床上，伊伸手想把被告推開
      ，但推不開，後來被告壓在伊身上，將手指插入伊陰道內
      等語（見99年度他字第3195號卷第8 至9 頁）及被告於警
      詢時供述：在過程中，A 女有反抗等語（見99年度偵字第
      18492 號卷第5 頁、第24頁），亦徵被告對證人A 女為性
      交行為時，係使用強制方式，證人A 女雖有反抗，仍遭被
      告之體型、氣力優勢所壓制，至為灼然。另觀之證人A 女
      於本院審理時證述：伊現在與被告互動很好，被告現在對
      伊真心懺悔及悔改，也有盡力彌補其之前所犯錯誤，伊願
      意原諒被告，給被告1 個機會，真的不希望被告被關等語
      （見本院99年度訴字第832 號卷99年11月18日審判筆錄第
      10 至11 頁）及桃園縣家庭暴力暨性侵害防治中心對Ａ女
      所為之心理輔導分析及評估指出：「個案（指Ａ女）依賴
      案母，但案母長期在外工作、連絡頻率低，案外公婆也未
      能填補個案的親密及安全需求（案外公白天工作、案外婆
      外出打牌），個案自幼養成忽視自身感受、不麻煩環境、
      討好他人的習慣，因此面對案繼父數次性侵及性騷擾，不
      敢主動求助。」等情，有卷附桃園縣家庭暴力暨性侵害防
      治中心99年12月3 日桃家防字第0990011080號函可參（見
      本院99年度訴字第832 號卷第45頁背面），堪認證人A 女
      於本院作證時，已原諒被告，並強烈不希望被告因本案入
      監執行，則證人A 女上開於本院審理時之證述恐有避重就
      輕迴護被告之情，自難遽採。是被告上開辯稱，顯係事後
      卸責之詞，委無足採。
（四）綜上所述，本件事證明確，被告上開強制猥褻、強制性交
      之犯行，均堪認定，應予依法論科。
二、論罪科刑方面：
（一）按刑法上之「猥褻」係指性交以外足以興奮或滿足性慾之
      一切色情行為而言，最高法院63年台上字第2235號判例、
      94年台上字第2873號判決意旨可資參照。而依證人Ａ女於
      檢察官訊問時供述：被告均係從正面抱住伊並嘴對嘴親伊
      ，被告當時抱得很用力，所以伊掙不開，被告就用舌頭伸
      進伊的嘴裡，伊覺得噁心，一直扭動掙扎，並說伊不要這
      樣等語（見99年度他字第3195號卷第8 頁、本院99年度訴
      字第832 號卷99年11月18日審判筆錄第7 頁、第13至14頁
      ），及被告於檢察官訊問時亦自陳：每次都是先抱住Ａ女
      ，然後嘴對嘴強吻Ａ女等語（見99年度偵字第18492 號卷
      第25頁），堪認被告係從正面抱住Ａ女，並以情侶或夫妻
      間親密之嘴唇對嘴唇方式親吻A 女，甚且將舌頭伸進Ａ女
      嘴裡，實與一般父女間單純表達關懷之意而相互擁抱、親
      吻之情有別，且Ａ女亦感到噁心、反抗等情以觀，被告對
      A 女上開所為客觀上顯然係為達到興奮並滿足性慾之目的
      ，且已足以造成一般人之羞恥及厭惡感，而侵害性道德感
      情，是被告就事實欄一（一）、（四）所為自屬刑法之猥
      褻行為無訛。又按刑法第224 條之1 對於未滿14歲之男女
      為強制猥褻罪，以被害人之年齡係未滿14歲者為要件，查
      Ａ女為83年8 月生，有其真實姓名對照表在卷可按（附於
      偵卷證物袋內），被告雖辯以未記A 女之出生年次為何，
      惟被告既已收養Ａ女為其養女，並與其共同生活，對Ａ女
      為事實欄一（一）之強制猥褻行為時係就讀國中二年級而
      未滿14歲之事自應知之甚詳，是核被告就事實欄一（一）
      所為，係犯刑法224 條之1 之對未滿14歲之女子以違反其
      意願之方法，而為猥褻之行為罪。另被告為事實欄一（四
      ）所示強制猥褻行為時，被害人A 女業已滿14歲，是核被
      告此部分所為，則係犯刑法第224 條之對於女子以違反其
      意願之方法，而為猥褻之行為罪。
（二）又被告就事實欄一（二）、（三）所為，核均係犯刑法第
      221 條第1 項之以強暴之方法為性交罪；又被告對A 女為
      上開強制性交犯行前，撫摸及親吻Ａ女胸部、撫摸A 女下
      體，並以陰莖摩擦Ａ女外陰部之猥褻行為，應係強制性交
      之前階段行為，此部分強制猥褻應為強制性交之行為所吸
      收，不另論罪。另被告之辯護人雖辯稱此部分有刑法第22
      8 條利用權勢性交罪之適用云云，惟按刑法第228 條第1
      項之利用權勢性交罪，以對於因親屬、監護、教養、教育
      、訓練、救濟、醫療、公務、業務或其他相類關係受自己
      監督、扶助、照護之人，利用監督之權勢性交，被害人係
      處其權勢之下，而隱忍屈從，然被害人屈從其性交，並未
      至已違背其意願之程度，始克當之，此與同法第221 條第
      1 項之強制性交罪，係以違反被害人意願之方法而為性交
      行為仍屬有間，若利用權勢，且以使被害人喪失自由意思
      或其他違反其意願之方法而行之，則仍應依強制性交論罪
      （最高法院98年度台上字第3312號判決意旨足供參照）。
      是若被告縱利用權勢，且違反被害人意願之方法而遂行其
      性交、猥褻行為者，仍應論以強制性交、強制猥褻罪。查
      本件被告係違反Ａ女意願而遂行上開強制猥褻、強制性交
      行為，已如上述，自應以強制性交罪及強制猥褻罪論處，
      被告之辯護人上開所辯，尚無足採。
（三）另按家庭暴力者，謂家庭成員間實施身體或精神上不法侵
      害之行為；家庭暴力罪者，謂家庭成員間故意實施家庭暴
      力行為而成立其他法律所規定之犯罪，家庭暴力防治法第
      2 條第1 項、第2 項定有明文。本件被告B 男為被害人Ａ
      女之養父，與Ａ女共同居住於桃園縣桃園市某處之住處，
      此據被告、Ａ女及Ａ女之母分別陳明在卷，是被告B 男與
      Ａ女具有家庭暴力防治法第3 條第2 款、第3 款所列家長
      家屬及直系血親之家庭成員關係。被告故意對A 女實施上
      開事實欄一（一）至（四）所示身體上之不法侵害行為，
      均亦屬家庭暴力防治法第2 條第2 款所稱之家庭暴力罪。
（四）又被告所犯事實欄一（一）至（四）所示各罪間，均犯意
      各別，應予分論併罰。
（五）按兒童及少年福利法第70條第1 項固規定：「成年人教唆
      、幫助或利用兒童及少年犯罪或與之共同實施犯罪或故意
      對其犯罪者，加重其刑至二分之一。但各該罪就被害人係
      兒童及少年已定有特別處罰規定者，不在此限。」，查被
      告就上開所犯事實欄一（一）所犯之刑法224 條之1 對於
      未滿14歲之男女為強制猥褻罪，已就被害人係兒童或少年
      設有特別處罰之規定，依兒童及少年福利法第70條第1 項
      但書之規定，已無援引同條項前段而予被告加重其刑之餘
      地。至於被告就上開事實欄一（二）、（三）、（四）所
      犯之各罪，並無就被害人係兒童或少年設有特別處罰之規
      定，且被告為各該行為時，為已滿20歲之成年人，而被害
      人A 女則尚未成年，被告既對於A 女故意犯上開各犯行，
      自應依兒童及少年福利法第70條第1 項本文規定加重其刑
      。
（六）爰審酌被告僅為滿足一己私慾，竟不顧少女人格發展之健
      全及心靈感受，對於收養之Ａ女為強制猥褻、強制性交之
      行為，罔顧人倫及被害人與其之親密信任關係，戕害被害
      人身心之健全成長，所為非是，並衡以被告動機、手段、
      目的、素行、智識程度、犯後態度及被害人Ａ女於本院審
      理時供陳：伊現在與被告互動很好，被告現在對伊真心懺
      悔及悔改，也有盡力彌補被告之前所犯錯誤，伊願意原諒
      被告，給被告1 個機會等語（見本院99年度訴字第832 號
      卷99年11月18日審判筆錄第10至11頁）等一切情狀，分別
      量處如主文所示之刑，並定其應執行之刑，以示懲儆。
參、無罪方面：
一、公訴意旨認被告除對Ａ女犯有如前述事實欄一（一）加重強
    制猥褻之犯行1 次，如前述事實欄一（四）強制猥褻之犯行
    1 次外，另指被告涉犯：（一）被告明知Ａ女於96年7 、8
    月間，係未滿14歲之女子，竟基於對未滿14歲之Ａ女為強制
    猥褻之犯意，在被告之母位於臺北縣淡水鎮之住處內（地址
    詳卷），於Ｂ女清晨尚未起床之際，躺臥趴覆於Ａ女身上，
    並伸手環抱Ａ女，強行將Ａ女侷限於床上而無法動彈，復無
    視Ａ女受驚、僵直之反應，親吻Ａ女之嘴唇，以此方式違背
    Ａ女之意願，對之為強制猥褻行為。（二）被告明知Ａ女自
    96年9 月間起至97年8 月間Ａ女生日之前1 日止，係未滿14
    歲之女子，竟基於對未滿14歲之Ａ女為強制猥褻之犯意，於
    上開期間，在桃園縣桃園市之住處內（住址詳卷），以1 個
    月1 次之頻率，以雙手環抱Ａ女，令Ａ女無從脫逃，復無視
    Ａ女之掙扎抗拒，親吻Ａ女之嘴唇，並強將舌部伸入Ａ女之
    口中，以此方式違背Ａ女之意願，對之為強制猥褻行為得逞
    11次。（三）被告明知Ａ女自97年9 月間起至98年9 月間，
    係14歲以上、未滿18歲之少女，竟基於對14歲以上、未滿18
    歲之Ａ女為強制猥褻之犯意，於上開期間，在上址住處內，
    以1 個月1 次之頻率，以雙手環抱Ａ女，令Ａ女無從脫逃，
    復無視Ａ女之掙扎抗拒，親吻Ａ女之嘴唇，並強將舌部伸入
    Ａ女之口中，以此方式違背Ａ女之意願，對之為強制猥褻行
    為得逞12次，認被告此部分所為均係犯加重強制猥褻罪及強
    制猥褻罪。
二、按犯罪事實應依證據認定之，無證據不得認定犯罪事實，不
    能證明被告犯罪者，應諭知無罪之判決，刑事訴訟法第154
    條第2 項、第301 條第1 項分別定有明文。又犯罪事實之認
    定，應憑證據，如未能發現相當證據，或證據不足以證明，
    自不能以推測或擬制之方法，作為裁判基礎，最高法院40年
    台上字第86號判例著有明文；且認定犯罪事實所憑之證據，
    雖不以直接證據為限，間接證據亦包括在內，然而無論直接
    證據或間接證據，其為訴訟上之證明，須於通常一般之人均
    不致有所懷疑，而得確信其為真實之程度者，始得據為有罪
    之認定，倘其證明尚未達到此一程度，而有合理之懷疑存在
    而無從使事實審法院得有罪之確信時，即應由法院為諭知被
    告無罪之判決，最高法院76年台上字第4986號判例亦著有明
    文。再檢察官對於起訴之犯罪事實，仍應負提出證據及說服
    之實質舉證責任，倘其所提出之證據，不足為被告有罪之積
    極證明，或其指出證明之方法，無從說服法院以形成被告有
    罪之心證，基於「罪證有疑，利於被告」之原則，自應為被
    告無罪判決之諭知，有最高法院92年度台上字第128 號判例
    可參。
三、公訴意旨認被告另涉有此部分罪嫌，無非係以被告之供述、
    被害人Ａ女之證述、桃園縣性侵害案件訊前訪視記錄表、案
    發現場蒐證照片、現場示意圖等為其主要論據。
四、然查：
（一）公訴人認被告於96年7 、8 月間涉犯加重強制猥褻罪嫌部
      分，係以證人Ａ女於檢察官訊問時供陳：伊在國中一年級
      升國中二年級時之某日，當時在被告母親淡水家，伊早上
      睡起來時，伊母親已不在房間，被告就突然抱住伊，跨過
      身來壓在身上，並抱住伊，且將身體貼在伊身上，之後就
      開始親伊等語（見99年度他字第3195號卷第7 頁）為其主
      要依據。惟證人A 女於本院審理時證稱：96年7 、8 月國
      一升國二期間，被告有在床上抱伊，但因為之前被告有時
      就會抱伊，所以伊當下沒有什麼反應，也沒有問被告為何
      壓在伊身上或以手推開被告，只是因為這次在床上有覺得
      怪怪的而已，之後就沒有進一步動作，被告過一下就離開
      ，伊記得這次被告真的沒有親伊，伊於檢察官訊問時說被
      告有親伊，可能是伊把時間點搞錯了等語（見本院99年度
      訴字第832 號卷99年11月18日審判筆錄第3 至4 頁、第11
      至12頁），則證人A 女於上開檢察官訊問時指訴遭被告親
      吻嘴巴之猥褻行為，已屬可疑；又依證人Ａ女上開於檢察
      官訊問時證述：伊當時躺在床上，被告跨過來壓在伊身上
      抱住伊，伊一開始以為被告只是向平常一樣抱抱伊，所以
      沒有有掙扎等語（見99年度他字第3195號卷第7 頁）及於
      本院審理時亦證稱：被告平時就會抱伊，被告當時將身體
      壓在伊身上時，伊只是覺得怪怪的，並無其他反應等語（
      見本院99年度訴字第832 號卷99年11月18日審判筆錄第11
      頁），復參以Ａ女之母親Ｂ女在本院審理時證稱：自伊與
      被告結婚後，Ａ女與被告之互動就像一般父女感情很好，
      會打打鬧鬧等語（見本院卷99年11月18日審判筆錄第17頁
      ），則被告以跨過Ａ女身體方式抱住Ａ女，與平常父女間
      之互動即會擁抱之情相衡，尚難據此認為係有滿足被告色
      慾行為，是亦非該當刑法第224 條之1 所指猥褻之行為。
（二）又公訴人認被告於96年9 月間起至97年8 月間Ａ女生日之
      前1 日止，對Ａ女為強制猥褻行為11次，及自97年9 月間
      起至98年9 月間，對Ａ女為強制猥褻行為12次部分，無非
      係以被告於檢察官訊問時供認：伊約1 個月1 次，每次都
      是先強行抱住A 女，然後在嘴對嘴吻A 女等語（見99年度
      偵字第18492 號卷第25頁）及證人A 女於檢察官訊問時證
      述：被告1 週至少1 次會強行抱住伊等語（見99年度他字
      第3195號卷第7 頁）為其主要依據。惟被告於本院準備程
      序及審理時供述：伊將舌頭伸進A 女嘴巴之次數並沒有這
      麼多次，至於幾次伊也沒有辦法確定、計算，且伊並不是
      每次抱A 女都有親A 女，而且親A 女也不是每次都有把舌
      頭伸進A 女嘴巴裡等語（見本院99年度審訴字第1700號卷
      第3 至4 頁、本院99年度訴字第832 號卷99年12月8 日審
      判筆錄第5 頁）及證人A 女於檢察官訊問時證述：伊已經
      不記得被告親伊幾次等語（見99年度偵字第18492 號卷第
      10頁），且於本院審理中證稱：伊於檢察官訊問時雖說被
      告約每週強抱伊1 次，但並不是每週都有，且有時是親、
      有時是抱，並不是每次都有親及抱，被告雖然不止1 次將
      將舌頭伸進伊嘴裡親伊，但是次數並沒有很多，至於具體
      的次數及頻率伊不記得等語（見本院卷99年11月18日審判
      筆錄第8 至10頁、第14頁），則被告於公訴人所指之上開
      期間，是否確有如公訴意旨所指對A 女之多次強制猥褻犯
      行，已難遽認；況公訴人僅憑被告供述之頻率據以計算被
      告對A 女強制猥褻之次數，而無輔以其他具體之事證或特
      別之情節，恐有失精準，實難逕此即足認被告涉有多次強
      制猥褻之犯行。
（三）綜上，依「罪證有疑，利於被告」之證據法則，則除前述
      認定被告所犯事實欄一（一）加重強制猥褻1 次，事實欄
      一（四）之強制猥褻行為1 次外，尚不能證明被告有其餘
      公訴意旨所指之犯行，本院復查無其他積極證據足資認定
      被告有公訴意旨所指此部分犯行，此部分既不能證明被告
      犯罪，揆諸上開說明，即應諭知被告無罪之判決。
據上論斷，應依刑事訴訟法第299條第1項前段、第301條第1項，
刑法第221 條第1 項、第224 條、第224 條之1 、第51條第5款
，兒童及少年福利法第70條第1 項，判決如主文。
本案經檢察官吳美文到庭執行職務。
中    華    民    國    99    年    12    月    28    日
              刑事第十二庭審判長  法  官  許  雅  婷
                                  法  官  黃  裕  民
                                  法  官  羅  國  鴻
以上正本證明與原本無異。
如不服本判決應於收受判決後10日內向本院提出上訴書狀，並應
敘述具體理由。其未敘述上訴理由者，應於上訴期間屆滿後20日
內向本院補提理由書（均須按他造當事人之人數附繕本）「切勿
逕送上級法院」。                 
                                  書記官  戴  育  萍

中    華    民    國    99    年    12    月    29    日
【論罪科刑法條】  
中華民國刑法第221條
對於男女以強暴、脅迫、恐嚇、催眠術或其他違反其意願之方法
而為性交者，處3 年以上10 年以下有期徒刑。
前項之未遂犯罰之。    
中華民國刑法第224條
對於男女以強暴、脅迫、恐嚇、催眠術或其他違反其意願之方法
，而為猥褻之行為者，處6 月以上 5 年以下有期徒刑。
中華民國刑法第224條之1
犯前條之罪而有第222 條第1 項各款情形之一者，處3 年以上10
年以下有期徒刑。

司法院資訊處製作；財團法人民間司法改革基金會備份。
